【裁判字號】    89,易,792
【裁判日期】    890510
【裁判案由】    違反就業服務法
【裁判全文】
臺灣桃園地方法院刑事判決                          八十九年度易字第七九二號
    公  訴  人  臺灣桃園地方法院檢察署檢察官
    被      告  乙○○
右列被告因違反就業服務法案件，經檢察官提起公訴（八十九年度偵字第三五四四號
），本院判決如左：
    主  文
乙○○違反雇主不得未經許可留用他人所申請聘僱之外國人之規定，其聘僱人數為一
人，處罰金新臺幣陸元，如易服勞役以銀元佰元即新臺幣玖佰元折算壹日。
    事  實
一、乙○○係設位於桃園縣八德市○○路四五０巷一弄二之一號「佑祥紙器工廠」之
    負責人，明知雇主不得未經許可留用他人所申請聘僱之外國人，因缺乏人手打雜
    之需要，竟未經向行政院勞工委員會及有關主管機關申請許可，即自民國八十八
    年七月間起，非法留用其兄李錫海（另經台灣桃園地方法院檢察署檢察官不起訴
    處分）所申請聘僱從事看護工作之泰國人甲○○○○ＲＩ  ＰＥＴＣＨＡＲＥＥ
    ，在其所經營上開紙器工廠內從事廠內清潔之工作。嗣於八十九年二月十八日下
    午四時三十分許，在上開工廠內為警當場查獲。
二、案經桃園縣警察局平鎮分局移送臺灣桃園地方法院檢察署檢察官偵查起訴。
    理  由
一、訊據被告乙○○矢口否認有何違反就業服務法之犯行，辯稱：伊並未僱用外勞到
    工廠工作云云。經查右開事實，業據證人即該泰國勞工甲○○○○ＲＩ  ＰＥＴ
    ＣＨＡＲＥＥ於警訊及本院審理時證述明確，復有違反社會秩序維護法案件現場
    紀錄表、外僑入出境資料檔查詢表、中華民國外僑居留證影本各乙紙在卷可稽，
    參以證人甲○○○○ＲＩ  ＰＥＴＣＨＡＲＥＥ於右揭時、地為警查獲時，其服
    裝骯髒且灰塵滿身，有現場照片二幀附卷可憑，足徵證人甲○○○○ＲＩ  ＰＥ
    ＴＣＨＡＲＥＥ確有於被告乙○○之上開工廠內從事清潔之工作無疑。又證人甲
    ○○○○ＲＩ  ＰＥＴＣＨＡＲＥＥ係由被告之兄李錫海所申請聘僱從事看護工
    作之泰國勞工，亦據證人李錫海迭於警偵訊中證述在卷，復為被告乙○○所不否
    認，是被告乙○○明知甲○○○○ＲＩ  ＰＥＴＣＨＡＲＥＥ為李錫海所聘僱，
    仍利用甲○○○○ＲＩ  ＰＥＴＣＨＡＲＥＥ於擔任看護工閒暇之餘，留用其在
    上開工廠內從事廠內清潔工作，被告未經許可留用他人所聘僱之外國人犯行甚明
    ，上開所辯，無非諉卸之詞，不足採信。再以政府對於促進國民就業，以增進社
    會及經濟發展，特制定就業服務法，近年來更大為宣傳，並於報章、傳播媒體廣
    告，是被告對於就業服務法之相關規定及須經申請許可始得聘僱或留用外國人工
    作，實難諉為不知。綜上所述，被告上開犯行已堪認定，應予依法論科。
二、核被告乙○○所為，係違反就業服務法第五十三條第三款雇主不得未經許可留用
    他人所申請聘僱之外國人之規定，其聘僱人數為一人，應依同法第五十八條第一
    項前段規定論罪。公訴人認被告乙○○所為係違反就業服務法第五十三條第一款
    之規定，容有誤會，附此敘明。爰審酌被告尚無不良前科，素行良好，惟明知甲
    ○○○○ＲＩ  ＰＥＴＣＨＡＲＥＥ係其兄李錫海所申請聘僱從事看護工作之泰
    國勞工，為謀私利，未經主管機關之許可，留用甲○○○○ＲＩ  ＰＥＴＣＨＡ
    ＲＥＥｖｉｎＮｅｎｉｖｉｅ在上開工廠內從事清潔之工作，雖其聘僱人數為一
    人，亦已損及主管機關對外國人工作管理之正確性及其犯罪後之態度等一切情狀
    ，量處如主文所示之刑，並諭知易服勞役之折算標準，以資儆懲。
據上論斷，應依刑事訴訟法第二百九十九條第一項前段，就業服務法第五十三條第三
款、第五十八條第一項，刑法第十一條前段、第四十二條第二項，罰金罰鍰提高標準
條例第二條，現行法規所定貨幣單位折算新台幣條例第二條，判決如主文。
本案經檢察官呂理銘到庭執行職務。
中      華      民      國      八十九      年      五      月    十    日
                                臺灣桃園地方法院刑事第三庭
                                    法  官  林惠霞
右正本證明與原本無異。
如不服本判決，應於判決送達後十日內向本院提出上訴狀( 應附繕本 )，上訴於
臺灣高等法院。
                                    書記官   張錫鑫
中        華        民        國    八十九    年    五   月    十一    日
第五十三條
雇主不得有左列行為：
  一、聘僱或留用未經許可或許可失效之外國人。
  二、以本人名義聘僱外國人為他人工作。
  三、未經許可聘僱或留用他人所申請聘僱之外國人。
  四、指派所聘僱之外國人從事申請許可以外之工作。


司法院資訊處製作；財團法人民間司法改革基金會備份。
